# 请教陈老师,关于初始投资成本

提问人：wangxu811024 时间：2010-02-26 20:28:57
如果A对B投资 100 万,占10%比例,成本法核算.初始投资成本为 100 万.追加投资 200 万,那初始投资成本是 100 万还是 300 万.

回答人：chenyiwei
300 万。并不是只有第一次的投资额才构成初始投资成本。

回答人：chenyiwei
回复 藤椅 wangxu811024 的帖子 1 、我理解此时初始投资成本仍为 300 万；如果核减资本投入，本公司的初始投资成本仍然是核减前的原金额。 2 、我理解应是初始投资成本。